【裁判字號】    98,訴,1532
【裁判日期】    990820
【裁判案由】    損害賠償
【裁判全文】
臺灣臺北地方法院民事判決              98年度訴字第1532號
原      告  乙○○
訴訟代理人  徐玉蘭律師
            劉仲寧律師
被      告  甲○○
            丁○○
            己○○
上三人共同
訴訟代理人  杜冠民律師
複  代理人  吳榮達律師
被      告  遠東國際商業銀行股份有限公司
                      、209號1樓
法定代理人  丙○○
訴訟代理人  戊○○
上列當事人間請求損害賠償事件，本院於民國99年6月29日言詞
辯論終結，判決如下：
    主  文
被告甲○○應給付原告新臺幣貳拾萬參仟捌佰貳拾壹元，及其中
新臺幣貳仟零陸元自民國九十五年十一月十七日起，其中新臺幣
參萬零壹拾柒元自民國九十五年十二月二十七日起，其中新臺幣
參萬零壹拾柒元自民國九十五年十二月二十八日起，其中新臺幣
壹拾萬壹仟柒佰捌拾壹元自民國九十六年一月九日起，其中新臺
幣肆萬元自民國九十六年三月三十日起，均至清償日止，按週年
利率百分之五計算之利息。
被告遠東國際商業銀行股份有限公司應給付原告新臺幣伍萬貳仟
捌佰肆拾陸元，及自民國九十六年一月四日起，至清償日止，按
週年利率百分之五計算之利息。
原告其餘之訴駁回。
訴訟費用由被告甲○○負擔十分之一，由被告遠東國際商業銀行
股份有限公司負擔四十分之一，餘由原告負擔。
本判決第一、二項得假執行。但被告甲○○如以新臺幣貳拾萬參
仟捌佰貳拾壹元，及被告遠東商業銀行股份有限公司如以新臺幣
伍萬貳仟捌佰肆拾陸元供擔保，得免假執行。
原告其餘假執行之聲請駁回。
    事實及理由
一、按訴狀送達後，原告不得將原訴變更或追加他訴，但請求之
    基礎同一，或擴張或減縮應受判決事項之聲明者，原告得將
    原訴變更或追加他訴，民事訴訟法第255條第1項第2款、第3
    款分別定有明文。經查，本件原告原起訴聲明為：被告甲○○、丁○○應連帶給付原告新臺幣（下同）1,195,933元，
    及自民國98年3月3日起至清償日止，按年息5﹪計算之利息
    ；就其中1,149,088元及其利息部分，被告己○○應與甲○○、丁○○連帶給付；就其中1,138,199元及其利息部分，
    被告遠東國際商業銀行股份有限公司亦應給付原告，如被告
    甲○○、丁○○、己○○、遠東國際商業銀行股份有限公司
    任何一人已為給付，於其給付範圍內，其他被告免給付之義
    務。嗣於本院99年3月19原告以書狀變更訴之聲明為：被告
    甲○○、丁○○應連帶給付原告1,922,382元，及自98 年3
    月3日起至清償日止，按年息5﹪計算之利息；就其中1,875,
    537元及其利息部分，被告己○○應與甲○○、丁○○連帶
    給付；就其中1,864,648元及其利息部分，被告遠東國際商
    業銀行股份有限公司亦應給付原告，如被告甲○○、丁○○
    、己○○、遠東國際商業銀行股份有限公司任何一人已為給
    付，於其給付範圍內，其他被告免給付之義務。核其訴之變
    更，所主張基礎事實相同，僅將所請求內容調整並擴張應受
    判決事項聲明，揆諸首揭說明，其所為訴之變更應予准許。
二、原告主張略以：
  (一)被告甲○○與原告為姊弟，於88年間共同繼承訴外人即母親
    李王政先所有坐落臺北市○○路○段51巷3號6樓仁愛新城之
    房屋1棟（以下簡稱「系爭房屋」）。原告常居美國，近年
    在上海工作，偶爾回台，被告甲○○於95年5月中旬移民美
    國之前，要求原告至被告遠東國際商業銀行股份有限公司（
    以下簡稱「遠東商銀」）開立帳戶，俾便其母李王政先遺留
    股票之股利可直接存入，原告遂於95年5月3日與被告甲○○
    至被告遠東商銀襄陽分行開立帳號000000-0號帳戶，原告之
    印章及存摺即放置系爭房屋內未曾使用。被告甲○○於95年
    10月間自美國來電表示要出賣系爭房屋，原告同意並出具委
    託書予被告甲○○，其再委託學生即被告丁○○找永慶房屋
    仲介買賣，被告丁○○持有系爭房屋鑰匙，入內取得原告之
    身分證及在上海商業儲蓄銀行股份有限公司（以下簡稱「上
    海商銀」）所開立帳號34751-0號帳戶之印章，遂以該印章
    於95年11月18日代簽買賣契約，永慶房屋於95年12月27日將
    原告應得2分之1之價金即11,594,549元匯入原告在被告遠東
    商銀襄陽分行帳戶內。
  (二)惟被告甲○○及丁○○並未告知原告存入多少價金至哪一個
    帳戶內，原告只知系爭房屋售價為2,450萬元，96年3月28日
    原告通知丁○○將於次日回台，及取回原告之身分證及印章
    等文件，但被告丁○○不予回覆。後來被告丁○○僅於96
    年3月28日交付上海商銀之存摺予原告，並未歸還身分證及2
    顆印章，原告當場查看上海商銀之存摺，發現僅匯入949萬
    元，而非交易金額之2分之1，質問被告丁○○竟推稱只有保
    管存摺，其他一概不知，故意隱匿售屋價金係存入被告遠東
    商銀帳戶內之事實。直至原告於96年6月26日再度返台向被
    告遠東商銀襄陽分行取得存摺往來明細分戶帳，於同年6月
    28日取得帳戶內各筆存款被盜領之取款條、匯款單，始知售
    屋價金已遭被告甲○○指示被告丁○○、董譪莉在營業部盜
    領之事，而被告等除直接盜領原告於被告遠東商銀帳戶之存
    款外，並將部分存款轉匯至原告上海商銀之帳戶內再盜領，
    其等共盜領4,181,541元（如附表一）。
  (三)原告已於96年6月29日對被告甲○○、丁○○、董譪莉盜領
    售屋價金及存款之犯行，提起刑事告訴，被告甲○○部分業
    經臺灣臺北地方法院檢察署（以下簡稱「臺北地檢署」）檢
    察官以96年度偵字第21516號起訴書提起公訴，並經本院刑
    事庭以97年度訴字第2353號判處被告甲○○應執行有期徒刑
    6月，緩刑2年，再經臺灣高等法院刑事庭以99年度上訴字第
    27號駁回上訴。被告丁○○、董譪莉部份則為不起訴處分，
    原告聲請再議被駁回，現聲請交付審判中。原告出具給被告
    甲○○之委託書，並不包括處分價金，被告丁○○明知授權
    書之內容，於代為處理售屋事宜及價金入帳後，並無任何權
    利動用價金，兩人竟於未得原告授權之情形下，共同盜領原
    告帳戶內之存款，已涉有共同侵權行為。被告丁○○雖否認
    如附表一編號4至7之提款係伊與被告己○○所為，但被告遠
    東商銀營業部經理已經向原告證實如附表一編號4、5係被告
    丁○○會同被告己○○出面盜領，被告甲○○利用被告己○○在被告遠東商銀之關係企業任職，與銀行人員熟識，指示
    被告己○○協助被告丁○○盜領，原告之存摺及印章皆係被
    告丁○○交付被告己○○盜領第4至7筆款項，事畢取回後，
    被告丁○○並接續把洗至原告上海商銀帳戶內之存款於96年
    1月23日及1月24日以無摺方式盜領各988,830元至被告甲○○上海商銀帳戶內，被告己○○亦涉有共同侵權行為甚明。
  (四)如附表一編號4、5之款項，係被告丁○○、董譪莉盜用原告
    上海商銀印章向被告遠東商銀取款盜領，被告遠東商銀不查
    ，竟准其以與留存印鑑不符之印章領款199萬元及1萬元，附
    表一編號7、8之款項，則係被告甲○○、丁○○在未取得原
    告上海商銀存摺之情況下，與上海商銀理專楊于葶串通，於
    96年1月23日及96年1月24日各盜領988,830元。被告遠東商
    銀及上海商銀經辦人員均有意放水，協助被告甲○○之盜領
    行為，上海商銀經原告檢舉後，自知理虧，於98年1月14日
    已向原告道歉，並賠償1,977,600元、法定遲延利息195,322
    元，及負擔原告已發生之訴訟費用、律師費用、處理費用45
    萬元，原告因此與上海商銀和解。但被告遠東商銀迄不說明
    始末，僅於98年3月2日通知原告有匯入2,163,821元，惟此
    一金額尚不足清償全部本金、遲延利息及原告因此盜領行為
    所受之損害。被告遠東商銀與原告間存在消費寄託契約，被
    告遠東商銀於被告丁○○、己○○持上海商銀印章提領原告
    在被告遠東商銀帳戶內之存款時，漏未核對印章之真正，違
    反消費寄託契約應盡之善良管理人注意義務，應認為對原告
    不生清償效力，原告得本於民法第602條、第603條請求被告
    遠東商銀返還被盜領之金錢，且被告遠東商銀亦應依民法第
    188條之規定，就其受雇人重大過失行為負損害賠償責任。
    又因原告對被告甲○○、丁○○、董譪莉共同盜領如附表一
    編號4、5之存款，係依民法第184條第1項、第185條、第231
    條、第233條第3項請求其等負連帶賠償責任，雖與原告對於
    被告遠東商銀之消費寄託請求權之法律關係有所不同，但被
    告甲○○、丁○○、己○○、遠東商銀就該2筆盜領款項對
    於原告皆負有全部給付義務，性質上屬不真正連帶債務。故
    附表一編號4、5之款項尚未清償之本金215,342元，及自98
    年3月2日起之遲延利息，被告甲○○、丁○○、己○○、遠
    東商銀應連帶給付責任。
  (五)原告為處理被告等盜領存款事件，多次往返大陸、臺灣調查
    證據及開庭，因而支出機票、交通費用、影印費用及時間成
    本，至99年3月18日止共902,223元（如附表二）。另原告為
    聘請律師處理訴訟及和解事宜，至99年3月18日止支付律師
    費用1,197,083元（如附表三）。此均係因被告甲○○、丁○○、己○○及遠東商銀之共同侵權行為而增加之支出及損
    失之收益，各被告間亦為不真正連帶債務。故扣除上海商銀
    已支付之450,000元，原告因此請求被告甲○○、丁○○連
    帶給付原告1,922,382元，及自98年3月3日起至清償日止，
    按年息5﹪計算之利息；就其中1,875,537元及其利息部分，
    被告己○○應與甲○○、丁○○連帶給付；就其中1,864,
    648元及其利息部分，被告遠東國際商業銀行股份有限公司
    亦應給付原告。
  (六)被告甲○○雖辯稱原告出具給伊之授權書就受領價金勾選「
    由被授權人指定之人或帳戶內」，原告授權甲○○指定匯入
    之帳戶，嗣後卻主張被告甲○○侵權，並無理由云云。然授
    權書左下方「立授權書人簽名」欄為原告所簽以外，其餘手
    寫及勾選部分均係甲○○或丁○○在原告簽字之後才予填寫
    或勾選，並非原告所為。縱使被告甲○○可以指定價金入帳
    之帳戶，但授權書也沒有提及被告甲○○有權處分入帳後之
    價金。另被告遠東商銀雖辯稱原告委託被告甲○○處理其母
    遺產，並將襄陽分行之存摺、印章、身分證交給被告甲○○
    保管，由被告甲○○委託被告丁○○及己○○至被告遠東商
    銀營業櫃臺以原告印章領款，雖兩筆所蓋用之印章並非留存
    於被告遠東商銀之印章，但仍為原告委託被告甲○○所保管
    之印章，嗣後原告將該顆印章變更為印鑑章，原告應負表見
    代理人之責任云云。然被告丁○○在96年1月29日以前並未
    持有原告上海商銀存摺、提款卡、身分證、遠東商銀存摺、
    印章及上海商銀印章亦非原告交付被告甲○○或丁○○保管
    ，故被告遠東商銀辯稱原告交付身分證、印章、存摺給被告
    甲○○一節，絕非事實。銀行設立印鑑卡之目的，係約定將
    來提領存款之憑證，存戶至銀行提款，必先蓋用與銀行約定
    之印鑑章，而銀行憑印鑑章付款，以維護交易安全，此為公
    眾週知之事實，若非本人提款，而係由他人持約定付款印鑑
    及存摺提款，銀行基於提領人係債權之準占有人而為給付，
    方有表見代理之適用。被告丁○○、己○○於96年1月4日持
    原告用於上海商銀之印章提領附表一編號4、5之款項，印章
    明顯不同，肉眼即可辨識，且未檢視代理人丁○○之身分證
    ，或於匯款書加註代理人姓名、身分證字號，或留下電話號
    碼，被告遠東商銀毫無付款理由，竟不仔細審查，即任意主
    張表見代理，縱使原告事後更換印鑑章，亦不能使96年1月4
    日之盜領變為非盜領，被告遠東商銀顯有重大過失。又原告
    主張支付表二、三之費用與被告等之行為均有相當因果關係
    ，支出之律師費並非過高，且屬必要費用。被告等雖援引臺
    北市勞工職業災害訴訟補助實施辦法第5條、行政院勞工委
    員會勞工訴訟補助要點第4點之規定，及參酌稅捐稽徵機關
    就臺北市執業律師所核定之律師酬金，辯稱合理之律師費為
    每審級4萬元云云。惟上開辦法或為補助之參考，或為課稅
    之標準，均非律師承辦訴訟案件實際收取之酬金，自不得用
    以判斷原告支出之律師費用之合理數額。況稅務機關以每件
    4 萬元核定律師所得稅，係以該律師未依法辦理結算申報，
    或未依法設帳記載並保存憑證，或未能提供證明所得之帳簿
    文據，且未經查得其確實收入資料較標準為高者為限。本件
    原告委任之律師係設帳之事務所，非按核定金額課稅，而以
    實際收入課稅，徐律師公費均按顧問公司每小時5,000元，
    非顧問公司每小時6,000元收費，原告支付之費用更為優惠
    ，且有帳單係密可查，本件案情繁雜，自不得比照勞工案件
    之訴訟補助費用原告委任律師處理本件，參照臺北律師公會
    章程第七張酬金第29條甲項第1款之規定，在150萬元之內均
    屬合理，原告支付之律師費用均屬合理且必要之費用，並無
    過高之情形。況上海商銀和解時亦同意支付原告所支出之律
    師費及處理費用之半數45萬元，上海商銀既然可以接受，顯
    見原告請求應屬合理。至於被告甲○○、丁○○辯稱附表一
    所示之款項，先充利息並無依據，且損害賠償之利息應自原
    告起訴時才開始計算云云。然依照民法第323條之規定，被
    告遠東商銀於98年3月2日通知有2,163,821元匯入原告帳戶
    時，此金額為被告甲○○所償還，應優先抵充第1至6筆盜領
    金額之法定利息後，餘額才能抵充本金。被告甲○○、丁○○、己○○盜領原告存款而負侵權行為損害賠償責任，係以
    給付金錢作為回復原狀之損害賠償方法，依民法第213條第2
    項規定，應自損害發生時（盜領日）起，加給法定利息，被
    告等辯稱應自起訴之日開始計算云云，實屬無據。
  (七)並聲明：
  1.被告甲○○、丁○○應連帶給付原告1,922,382元，及自98
    年3月3日起至清償日止，按年息5﹪計算之利息；就其中1,8
    75,537元及其利息部分，被告己○○應與甲○○、丁○○連
    帶給付；就其中1,864,648元及其利息部分，被告遠東國際
    商業銀行股份有限公司亦應給付原告，如被告甲○○、丁○○、己○○、遠東國際商業銀行股份有限公司任何一人已為
    給付，於其給付範圍內，其他被告免給付之義務。
  2.原告願以現金或上海商業儲蓄銀行等值之可轉讓定期存單供
    擔保，請准宣告假執行。
二、被告甲○○、丁○○、己○○則辯稱：
  (一)系爭房屋自改建至出售，相關改建、裝潢、稅費及維護費用
    等金額超過600萬元，均為兩造母親委託被告甲○○先行支
    出，原告亦積欠被告所墊付之母親醫療、照料、扶養費用，
    及創辦民生科技公司代墊款數百萬元債務未還。母親過世後
    ，因原告人在國外，當時亦授權被告甲○○處理系爭房屋繼
    承及過戶事宜，此有授權書可證。原告返台期間，被告甲○○曾向原告請求共同負擔上開費用，惟遭原告拒絕，其並表
    示其不要系爭房屋，也不付相關稅費，當時被告丁○○在場
    見聞，過程亦有證明書可稽。雖原告表示不要系爭房屋，惟
    被告甲○○出售系爭房地於法律程序上仍須原告配合，是被
    告甲○○向原告提出出售系爭房屋乙事，原告同意並隨同至
    被告遠東商銀開立帳號000000-0號帳戶，並將印鑑、存摺及
    提款卡交予被告甲○○保管，甚至提款卡密碼亦委由被告甲○○當場設定，如原告希望持有系爭房屋處分後之價金，衡
    情當不會將銀行帳戶文件交付被告甲○○保管。另依原告於
    出售系爭房屋前曾簽立授權書，其中授權範圍即包括「由被
    授權人指定之人或帳戶內」，顯見被告甲○○對買賣價金如
    何處理，或匯入被告或其他任何帳戶，皆已得原告之授權，
    被告有權將系爭房屋處分後之款項匯入被告甲○○或其他任
    何帳戶內，被告甲○○並未侵害原告權利。縱使如原告所稱
    其並未放棄系爭房屋之權利，但被告甲○○處分原告在上海
    商銀、遠東商銀帳戶內之款項，亦屬行使抵銷債權債務關係
    ，此為原告所明知，被告甲○○並無侵權行為。
  (二)被告丁○○、己○○係受被告甲○○之委託進行匯款之行為
    ，對於原告與被告甲○○間之糾紛並不清楚，被告甲○○、
    丁○○、己○○並無侵權行為。且被告丁○○、己○○部分
    ，除二人已獲不起訴處分外，本院刑事庭97年訴字第2353號
    判決亦認丁○○、己○○為不知情之人，足見被告二人主觀
    上並無侵權之故意或過失，亦未與被告甲○○有共同侵權行
    為甚明。
  (三)事實上原告於帳戶中所缺少之金額早已經填補，渠無故興訟
    所致費用，非屬被告所應負擔。原告於起訴狀中，自承上海
    銀行曾賠償伊1,977,600元，且於98年3月2日被告甲○○曾
    匯入原告帳戶2,163,821元。而上海銀行於未獲被告甲○○
    同意之情形下，逕將被告甲○○在該行帳號00000000000000
    帳戶中之存款，扣除2,017,600元，並向被告甲○○表示用
    於抵銷該行賠付原告之賠款，此有帳戶資料及上海銀行來信
    可稽，被告甲○○在上海商銀之帳戶遭到扣款或匯款至原告
    帳戶之金額已達4,181,421元（0000000＋0000000＝0000000
    ），而原告因上海商銀之賠償及補正，已經獲得4,786,743
    元。顯見被告甲○○雖自認本身並無犯罪或侵權之故意或過
    失，主觀上認為自己可以處分系爭房屋之價金，但考量自己
    健康情形，化療剛剛結束，每日需在家洗腎，不宜長途飛行
    ，念及兩造為同胞手足，為以和諧為重，仍願將原告短少之
    金額填補回去，故原告帳戶中缺少之資金早就於本案起訴前
    全部填補，原告無端興訟增加之費用，當不可要求被告等負
    責。再者，原告主張所受如附表二、三之損害明細表，均為
    其自行繕打，並無相關憑證，難認與被告等之行為間有相當
    因果關係，且我國民事審判第一、二審並非採律師強制代理
    制度，本件原告並無不能自力訴訟之情形，而刑事案件中告
    訴人亦僅為證人，並非當事人，告訴代理人並無任何權限得
    行使有效之訴訟行為，而依「90年度稽徵機關核算執行業務
    者收入標準」第1條規定，可知目前律師每一審級訴訟之委
    任費用約4萬元，原告請求之律師費用高出一般標準達數十
    倍之多，此為原告本身訴訟策略所支出，並非被告等需要負
    擔者，另高昂的旅費及時間成本，是原告自己特殊職業關係
    所致，亦與被告等無關，原告請求賠償該等費用，並無理由
    。又原告所提附表一並未說明其中先沖利息之法理依據，且
    損害賠償之債之利息，係自權利人起訴之日開始計算，原告
    應詳細說明其利息計算之方式及基礎。
  (四)並聲明：
  1.原告之訴及假執行之聲請均駁回。
  2.如受不利判決，願供擔保請准宣告免為假執行。
三、被告遠東商銀則以：
  (一)原告委託被告甲○○處理其母遺產，並將其上海商銀及於被
    告遠東商銀襄陽分行所開立帳戶之存摺、印鑑、身分證交由
    被告甲○○使用保管，被告甲○○再多次委託被告丁○○、
    己○○至被告遠東商銀領款。雖附表一編號4、5二筆款項所
    蓋用之印章並非留存印鑑，然該兩次是被告己○○持原告存
    摺、提款密碼、原告個人真正印章至本行櫃臺取款及匯款，
    被告董靄莉僅因一時疏忽拿錯印章，此情形亦為一般銀行實
    務所常見，假設被告遠東商銀於辦理系爭二筆提款當時即告
    知被告董靄莉印章不符乙事而不同意提款，但事後被告董靄
    莉仍可再取得該留存於本行之印章，辦理系爭二筆取款，被
    告遠東商銀仍須付款。且被告己○○誤用之印章，原告嗣後
    卻親自至本行將留存印鑑變更為該誤用之印章，此舉顯悖於
    一般常情，亦足證留存於本行之印章及系爭二筆存款所誤用
    之印章均為原告授權被告甲○○、丁○○及己○○為其處理
    遺產及及銀行事務所使用，原告自應依民法第169條規定負
    表見代理之授權人責任，是被告遠東商銀之清償應生效力，
    本行當時之行為和原告之損失間並無相當因果關係。
  (二)按照最高法院55年台上字第3018號判例意旨可知原告與被告
    遠東商銀成立消費寄託契約，倘原告存款為第三人所冒領，
    則受損害者為被告遠東商銀，原告仍非不得對被告遠東商銀
    行使寄託物返還請求權，不能謂其權利受到損害，而認被告
    遠東商銀及職員應對原告負損害賠償責任，且被告遠東商銀
    之受雇人於承辦此兩筆匯款時，並未與被告甲○○、丁○○
    、己○○有侵權行為之犯意聯絡，亦無不法行為，不構成侵
    權行為，故原告以民法第184條第1項前段、第185條、第188
    條請求被告遠東商銀負損害賠償責任，實屬無據，原告所受
    之損害與被告遠東商銀之行為並無相當因果關係。況原告與
    被告甲○○發生授權取款與否之糾紛後，被告甲○○已於98
    年3月2日匯回附表一編號4、5兩筆印鑑不符之款項至原告在
    本行所開立之原帳戶內，本件原告對被告遠東商銀主張依民
    法第602條、第603條之消費寄託關係及民法第231條請求遲
    延給付之損害賠償，均無理由。
  (三)原告主張因與被告甲○○間之金錢糾紛支出如附表二所示之
    費用及時間成本達902,223元云云。但原告追查被告甲○○
    、丁○○及己○○盜領存款之行為所付出之費用，與被告遠
    東商銀並無相當因果關係，是原告行為構成表見代理，且原
    告將其存摺、提款密碼及印章交由被告甲○○使用之行為，
    亦有重大過失，依民法第217條之規定，被告遠東商銀可以
    主張過失相抵。另原告主張為追查被告甲○○、丁○○及己○○盜領存款之行為支出如附表三所示之費用達1,197,083
    元云云，然此為原告與被告甲○○就母親遺產衍生之糾紛，
    與被告遠東商銀無關，原告行為既然構成表見代理，亦有重
    大過失，被告遠東商銀就此律師費用自無需負責。我國民事
    第一、二審訴訟並未採取律師強制代理制度，律師費用不在
    訴訟費用之內，原告為臺灣公民，具有柏克萊電機碩士及博
    士研究生等高等學歷，應具有從事法律救濟之能力，無需委
    任律師處理，其支出之律師費並非權利保護之必要費用。且
    依臺北市勞工職業災害訴訟補助實施辦法、行政院勞工委員
    會勞工訴訟補助要點，律師費用以每審級4萬元為上限，原
    告請求之費用竟高達數十萬元，顯不合理且無必要等語，資
    為抗辯。
  (四)並聲明：
  1.原告之訴及假執行之聲請均駁回。
  2.如受不利判決，願供擔保請准宣告免為假執行。
四、兩造不爭執事項
  (一)被告甲○○與原告為姊弟，於88年間共同繼承母親李王政先
    所有坐落系爭房屋即門牌號碼臺北市○○路○段51巷3號6樓
    房屋。
  (二)原告於95年5月3日與被告甲○○至被告遠東商銀襄陽分行開
    立帳號000000-0號帳戶。
  (三)被告甲○○於95年10月間向原告表示欲出賣系爭房地，原告
    同意並授權被告甲○○出賣系爭房地，被告甲○○再委託被
    告丁○○，由被告丁○○找永慶房屋仲介買賣。
  (四)永慶房屋於95年12月27日將原告應得之2分之1價金11,594,5
    49元匯入上開被告遠東商銀襄陽分行帳戶。
  (五)被告甲○○委請被告丁○○、己○○於如附表一所示時間，
    以如附表一所示方式，自如附表一所示銀行帳戶領用如附表
    一所示金額。其中如附表一序號4、5所示被告丁○○、己○○於96年1月4日向被告遠東商銀領款199萬元及1萬元，係持
    原告上海銀行帳戶之印章而非原告在被告遠東商銀留存印鑑
    領款。
  (六)原告於97年1月9日委請律師發函請被告遠東商銀賠償上開遭
    盜領之200萬元。
  (七)被告遠東商業銀行於98年3月2日通知原告匯入原告帳戶2,16
    3,821元。
  (八)被告丁○○於96年1月23日、24日未出示存摺，向上海商銀
    領取原告在上海商銀所開立帳號34751-0號帳戶內款項各98
    8, 800元，上海商銀於98年1月14日給付原告1,977,600 元
    、法定遲延利息195,322元，並負擔原告已發生之訴訟費用
    、律師費用及處理費用45萬元。
  (九)原告主張被告甲○○、丁○○、己○○盜領原告4,181,541
    元售屋價金及存款，於96年6月29日提出刑事告訴，被告甲○○經臺北地檢署檢察官以96年度偵字第21516號起訴書提
    起公訴，經本院刑事庭以97年度訴字第2353號判處應執行有
    期徒刑6月，緩刑2年，嗣被告甲○○不服，提起上訴，經臺
    灣高等法院刑事庭99年度上訴字第27號判決駁回上訴。而被
    告丁○○、己○○則經臺北地檢署檢察官以96年度偵字第21
    516、97年度偵字第12300號為不起訴處分，原告聲請再議，
    經臺灣高等法院檢察署以98年度上聲議字第207號處分書駁
    回，原告已聲請交付審判。
五、本件之爭點及本院得心證之理由
    本件經依民事訴訟法第270條之1第1項第3款規定，整理爭點
    並協議簡化爭點後，僅就兩造之爭執點及本院判斷，分述如
    下：
  (一)被告甲○○是否對原告構成侵權行為？被告是否盜領原告存
    款？
  1.查被告甲○○指示被告丁○○、己○○於附表一所示之時間
    ，以附表一所示之方式，分別自原告上開銀行帳戶內提現、
    轉帳、外匯部分房屋價款，作為附表一所示用途之事實，業
    經被告丁○○、己○○分別於本院刑事庭97年度訴字第2353
    號、臺灣高等法院99年度上訴字第27號中陳述屬實，並有原
    告上海銀行存摺影本、遠東銀行帳號之存摺往來明細分戶帳
    、遠東銀行取款條、匯款申請書、匯出匯款申請書暨賣匯水
    單、原告遠東銀行印鑑卡影本、上海銀行印鑑卡影本、遠東
    國際商業銀行97年9月1日（97）遠銀財富字第1060號函、上
    海銀行仁愛分行97年9月17日上仁字第0970000178號函及附
    件之取款憑條3張、帳戶交易明細（見刑事案件偵卷一第34
    至44頁、第93至94頁、第107至119頁、偵卷二第185頁、第
    205至207頁）在卷可稽，且為被告甲○○所不爭執，堪信為
    真實。而原告主張被告甲○○於指示被告丁○○、己○○提
    領、轉匯或外匯原告前揭帳戶內款項前，未事先告知原告等
    情，亦為被告甲○○所不否認，亦堪信為真實。
  2.被告甲○○雖抗辯原告曾同意系爭房屋賣得之價金歸被告甲○○一人所有云云，並提出授權書為證。然原告否認之前曾
    與被告甲○○約定或同意系爭房屋之所有權或賣得之價款全
    數歸由被告甲○○一人所有，而授權書僅係委託被告甲○○
    出售系爭房屋，並未授權被告甲○○就原告可得之價金得以
    任意處分。觀諸授權書之記載，原告就價金部分之授權範圍
    僅限於授權「出售不動產時，就買賣事實簽訂不動產書面契
    約、受領價金（由被授權人指定之人或帳戶內）」，但未授
    權被告甲○○得就該受領之價金任意處分，此有該授權書及
    永慶房屋仲信股份有限公司授權書、臺北市中正區戶政事務
    所印鑑證明書、不動產買賣契約書在卷可稽。參以永慶房屋
    是依被告甲○○提供之銀行帳戶資料，將前開售屋所得價金
    之一半即11,594,549元匯入原告上開遠東銀行帳戶內，而非
    全數匯入被告甲○○所有之帳戶等情，此有永慶房仲事業集
    團價金履約保證賣方專戶結餘款申請書、遠東銀行帳戶之存
    摺往來明細分戶帳附卷可稽，並為被告甲○○所不爭執，再
    者證人林柏鍾於臺灣高等法院刑事庭中證稱：本件房屋買賣
    簽約前，賣方沒有事先約定價金如何給付，也無印象丁○○
    有表示賣方要求全部的錢匯到甲○○的帳戶內，印象中有與
    甲○○通過一次電話，當時是要問賣方要將履約保證金的金
    額匯到賣方的哪些帳戶中，沒有印象甲○○在電話中有要求
    將全部的價金匯入其帳戶內，但我知道甲○○有提供好幾個
    帳戶等語（見本院刑事庭卷第173至174頁），衡情即有將該
    系爭房屋出售價金之一半歸為原告所有之意。復參酌被告甲○○於出售系爭房屋後之95年12月22日寄送予原告主題為出
    售公寓之電子郵件中亦提及「……我一直以來在探索有關海
    外帳戶的資訊。香港的美林（證券投資理財）應該是比較好
    的選擇。……我可以把全部的錢都匯進我自己的帳戶。但我
    擔心在我們把錢移出（到海外）之前，如果我因意外身亡，
    你最後還得繳遺產稅。我在考慮用你的臺灣身分去開一個共
    同帳戶，這樣你也可以避開繳（美國的稅）。……我希望能
    和你就錢的安排上更深入討論細節，俾便你能得到最大收益
    」，此有被告甲○○在本院刑事庭中所提出之電子郵件影本
    及中譯文在卷可稽，而被告甲○○在本院刑事庭案件之警詢
    筆錄中陳稱：他（即乙○○）有以口頭跟我約定跟討論這筆
    賣屋款項要做投資或是國外購屋，…我都有告訴他（即告訴
    人）錢的運用等語（見本院刑事庭偵卷一第50頁背面、第51
    頁）。足見原告應無放棄該房屋之共有權或出售房屋後依其
    繼承之應有部分可分得之價金，且被告甲○○主觀上亦認為
    原告就出售房屋所得仍享有一半之權利，否則被告甲○○對
    全部之房屋價款該如何運用或處理自行決定即可，何須就賣
    屋價款之用途告知原告並徵得其同意，是原告主張其並未同
    意將系爭房屋之所有權或出售之價金全數歸由被告甲○○一
    人所有等情，應可採信。
  3.至於被告甲○○於90年8月初寄給原告之電子郵件中固提到
    「關於仁愛路房子的事……我原本假設是希望我們能共同擁
    有它…。不過，你似乎很不同意，所以你才會多次重複告訴
    我，你和小恩無意繼承仁愛路的房子」（見本院刑事庭卷第
    99 頁），惟此信件並非原告寄予被告之電子郵件，僅係被
    告甲○○片面之說詞，不得以此即遽認原告曾明確表示要放
    棄繼承系爭房屋之權利。且被告甲○○於該郵件文後亦表示
    ：「因為我們將來某一天仍須解決仁愛路房子的事情……可
    能比較好的方式是我們完整的審視父母遺下的所有資產及歷
    史紀錄，並依現行的市場價格，好好結算評估一番，公平的
    均分為二，再看要將其變現或是我們其中一人將另一人份購
    買下來……。」，可見被告甲○○主觀上係認為將來房屋出
    售之價款仍須均分為二，由原告享有2分之1之權利，而非原
    告已確實放棄系爭房屋共有之權利。又被告丁○○於刑事庭
    審理時雖證稱：與乙○○第一次見面時天氣很冷，在90年底
    91年初，我對於乙○○身穿短褲的印象非常深刻，這次我在
    仁愛路家裡面看到甲○○介紹乙○○是他弟弟，乙○○要外
    出，甲○○有追問他關於房屋稅的事情，乙○○回答我不需
    要這個房子，當然不要繳稅，後來甲○○繼續追問那你兒子
    呢，乙○○回答，他也不需要，然後我非常驚訝，所以就詢
    問甲○○可以請乙○○寫下這段對話，甲○○就跟我說，兄
    弟姊妹不必要這樣等語（見本院刑事庭卷第192至197頁、本
    院卷第200頁背面）。惟縱認原告曾於90或91年間向被告甲○○表示過其不需要或不要系爭房屋，然依其當時之用語係
    被告甲○○向其追討房屋稅及原告長年居住國外等情狀，原
    告當時之陳述應係針對被告甲○○要求其繳交房屋稅一事所
    為之回應，其真意或為本人、子女均無須使用該屋，且無使
    用之意願，或謂其本人及子女並未實際使用收益該屋之意，
    因而拒絕房屋稅繳付，均有可能，非謂原告即有表示要放棄
    系爭房屋之共有權利，而同意將系爭房屋之權利全歸由被告
    甲○○一人所有。再參酌原告於90或91年間為前開表示後，
    並未將系爭房屋之共有權移轉登記予被告甲○○所有，亦未
    書立字據約定，且被告甲○○於售屋後仍徵詢原告售屋價金
    該如何運用，已如前述，而被告甲○○於本院刑事庭審理時
    復供稱：原告口頭說過很多次不要，但我還是希望結算，到
    了賣房子處理前我都有告知，告訴他我要怎麼處理，他也都
    知道，我還抱怨過臺灣不能一天轉帳100萬，他說這麼麻煩
    ，我幫你一次帶到開曼群島，我說不必，我在臺灣自己慢慢
    來作，我覺得不用急，所以我都有告訴他錢的處理等語（見
    本院刑事庭第197頁背面），顯見被告並未因原告曾為上開
    之言詞即誤認為原告已同意放棄其房屋之共有權，主觀上認
    為原告就房屋價款仍有請求分配之權利，匯入原告帳戶內之
    房屋價金係屬原告所有，須經原告同意才可處分，且不因其
    與原告間有何其他之債權債務關係而可隨意動用，始有所謂
    之結算可言，是被告甲○○辯稱被告曾多次表示不要系爭房
    屋，而認為其有權處分或動用匯入原告人帳戶內之價金云云
    ，自非可採。故原告既未同意或授權被告甲○○得將其上開
    帳戶內之房屋價金供如附表一所示之用途，且被告甲○○明
    知上開帳戶內之價款係屬原告所有，須經其同意始得處分，
    惟其事先未告知原告取得同意，即擅自盜用其金融卡及印章
    偽造取款條並持之以提領或轉帳供己之用，及作為支付丁○○代為處理房屋買賣之報酬，顯然係盜領原告存款，已侵害
    原告權利而涉有不法侵權行為甚明。
  (二)被告丁○○、己○○是否與被告甲○○對原告構成共同侵權
    行為？被告甲○○、丁○○、己○○是否共同盜領原告存款
    ？
  1.原告主張被告丁○○與己○○與被告甲○○共同盜領原告存
    款，而涉有共同侵權行為云云，惟被告丁○○、己○○均否
    認之，被告丁○○辯稱係受被告甲○○之指示，被告甲○○
    稱與原告有金錢往來，且原告之證件、印鑑都很完整，被告
    甲○○要求出售系爭房屋之款項匯到她的帳戶，才未懷疑，
    且被告甲○○託其代為繳納該屋之管理費及支付其處理房屋
    買賣之報酬，指示伊從原告帳戶內提領10萬元之款項，不知
    被告甲○○未得原告之同意等語。被告己○○則辯稱：其係
    受被告甲○○之指示匯款，未過問為何使用原告之帳戶匯款
    等語。查原告因委託被告甲○○處理系爭房屋買賣事宜，而
    將上海銀行、遠東銀行之存摺、印鑑交給被告甲○○，由被
    告甲○○將之轉交予給被告丁○○，並將買賣房屋之款項分
    別匯入原告上海銀行、遠東商銀及被告甲○○之帳戶內，此
    為原告所不否認。本件被告丁○○係受被告甲○○之委託，
    就委託處理之事務，全然接受委任人之指示，且被告甲○○
    交付予被告丁○○之原告證件、印章均很完整齊全，參以被
    告甲○○與原告為姐弟關係，渠等就系爭房屋如何處理之內
    情，外人無從得知，被告丁○○信賴被告甲○○所稱其係受
    原告之授權處理兩造母親在臺資產，其與原告有其他金錢往
    來，使被告丁○○誤以為賣屋所得款項，應歸被告甲○○所
    有等情，並非悖於常情。再查被告丁○○雖將原告上開帳戶
    內之款項10萬元匯入其本人之帳戶內，惟此部分係被告甲○○所承諾要支付被告丁○○所代墊該房屋之管理費用及代為
    處理房屋買賣事宜之報酬，此為被告甲○○所不否認，亦有
    被告丁○○於本院刑事庭中提出之仁愛新城己區管理委員會
    無欠繳管理費之證明書，應堪信為真實。故被告丁○○僅係
    因其為被告甲○○之學生之故，受被告甲○○之委任處理系
    爭房屋買賣事宜，其與被告甲○○就盜領原告存款之行為，
    應無共同侵權行為之犯意聯絡及行為分擔，被告丁○○前揭
    所述，應屬可採。
  2.又被告己○○係受被告甲○○之指示而辦理匯款，此為被告
    甲○○所不否認，原告與被告甲○○既為姊弟關係，而原告
    當時確在國外，一般在國外之人利用親友帳戶匯款或調度資
    金為常見之事，外人對其系爭房屋如何處分、分配實難窺知
    。雖被告己○○當時持非原告留存於被告遠東商銀之印章辦
    理匯款，亦經被告遠東商銀予以承辦，但原告未能舉證證明
    被告己○○與被告遠東商銀間有何犯意聯絡情形，或具體對
    價關係，說明被告己○○與遠東商銀係故意以不符合之印章
    為被告甲○○辦理匯款（如後述），且原告帳戶內之存款並
    無匯入被告己○○帳戶之情形，尚難認被告己○○與被告甲○○間有盜領原告存款之共同侵權行為。故原告主張被告丁○○、己○○與被告甲○○涉有共同盜領原告存款之共同侵
    權行為，要非可採。
  (三)被告遠東商銀之員工是否與被告甲○○、丁○○、己○○構
    成共同侵權行為？被告遠東商銀之行員是否不核對印鑑故意
    或過失協助被告丁○○、己○○盜領原告存款？被告遠東商
    銀是否應依民法第188條負僱用人連帶賠償責任？
    查原告主張如附表一編號4、5之款項，係被告丁○○、董譪
    莉持原告上海商銀印章在被告遠東商銀提款及匯款，被告遠
    東商銀不查，竟准其以與留存印鑑不符之印章領款199萬元
    及1萬元等情，為被告甲○○、丁○○、己○○、遠東商銀
    所不爭執，堪信為真實。惟被告遠東商銀否認其與被告甲○○、丁○○、己○○共同串謀盜領原告之存款，而證人即遠
    東商銀當時經理辛○○於本院言詞辯論程序中證稱：「我不
    是經辦我不清楚這件事情，我就說我要查一下，我查之後，
    就打電話問己○○，因為他在我們樓上上班，因為乙○○有
    提到己○○，所以我就打電話問他，己○○就說他來銀行下
    面提款是受到丁○○的委託，他才來提款，我就這樣回覆乙○○」、「因為當時銀行或財政部的規定，是提領現金150
    萬元以上者需要留下提款人資料，匯款、轉帳就不需要，所
    以沒有留提款人資料」、「我們櫃臺的標準作業程序，只要
    他們提出存摺與印章來辦理，經辦就會核對印章，就辦理交
    易，我們有一個權限，銀行的內部提領現金跟轉帳有一個交
    易額度，如果超過交易額度，就必需送主管核准，主管不需
    要核對印章」等語（見本院99年3月4日言詞辯論筆錄）。另
    證人即經辦庚○○於本院言詞辯論程序中亦證稱：「當時是
    己○○一個人來取款及匯款的」、「他有拿乙○○的存摺及
    印章」、「匯款單有寫匯款原因是贍家，就是家用」、「我
    沒有驗到印章，因為當時己○○來，中午客戶很多，己○○
    急著趕時間，她又是我們關係企業的客戶，所以我信任她，
    就很快幫她辦理，就沒有驗印」、「一直到乙○○來調資料
    時才知道印鑑不符」、「我從來沒有被告知只要是乙○○的
    章都可以提款，還是要以留存的印鑑章提款」、「我沒有跟
    被告共謀領取原告的存款」等語（見本院99年3月4日言詞辯
    論筆錄）。顯見證人庚○○、辛○○並不否認本件係因其等
    認識己○○，疏未核對原告印鑑是否相符，即以便宜措施儘
    速辦理匯款，但尚難以此即遽予推論被告遠東商銀承辦人員
    與被告甲○○、丁○○、己○○間涉有共同侵權行為。故原
    告主張被告遠東商銀應就其受雇人之侵權行為負擔民法第18
    8條雇用人之連帶賠償責任云云，亦非有理。
  (四)被告遠東商銀對被告己○○之清償是否生清償之效力？
  1.被告遠東商銀之承辦人員於被告己○○提款、匯款時，確實
    未核對是否與原告留存之印鑑章相符，業如前述。被告遠東
    商銀雖抗辯被告董靄莉因一時疏忽拿錯印章，此情形為一般
    銀行實務所常見，假設被告遠東商銀於辦理系爭二筆提款當
    時即告知被告董靄莉印章不符乙事而不同意提款，但事後被
    告董靄莉仍可再取得該留存於本行之印章，辦理系爭二筆取
    款，被告遠東商銀仍須付款，且被告己○○誤用之印章，原
    告嗣後卻親自至本行將留存印鑑變更為該誤用之印章，足證
    留存於本行之印章及系爭二筆存款所誤用之印章均為原告授
    權被告甲○○、丁○○及己○○為其處理遺產及及銀行事務
    所使用，原告自應依民法第169條規定負表見代理之授權人
    責任云云。然縱原告事後變更留存印鑑章為被告己○○誤用
    之印章，但被告己○○提款及匯款時，原告留存之印鑑章確
    實與被告己○○當時持用之印章不符，被告遠東商銀本即負
    有核對印鑑章之基本責任，印鑑章既有不符，縱有原告之身
    分文件等資料，亦應拒絕付款，不得任意主張原告構成表見
    代理而脫免其應核對印鑑章之責任。
  2.惟按銀行接受無償存款，其與存戶間，乃屬金錢寄託關係，
    按寄託為金錢時，推定受寄人無返還原物之義務，僅須返還
    同一數額。又受寄人僅須返還同一數額者，寄託物之利益及
    危險，於該物交付時移轉於受寄人，為民法第603條第1項及
    第2項所明定，本件存款倘確係被第三人所冒領，則受損害
    者乃上訴人銀行，被上訴人對於銀行仍非不得行使寄託物返
    還請求權，不能謂其權利已受侵害，而認銀行及其職員應對
    被上訴人負損害賠償責任，最高法院55年台上字第3018號判
    例可資參照。查原告與被告上海商銀就存款成立消費寄託關
    係，如原告之存款，為被告甲○○所盜領，因被告遠東商銀
    亦漏未核對印章是否相符，以致發生原告存款遭盜領之結果
    ，揆諸前揭判例，被告遠東商銀對於被告甲○○指示己○○
    之清償，應生效力，但被告遠東商銀應對原告負責，原告得
    以行使寄託物返還請求權請求被告遠東商銀返還同額之存款
    ，再由被告遠東商銀向實際盜領之人即被告甲○○求償，受
    損害者實為被告遠東商銀，原告權利並未受損，故原告至多
    僅能請求被告遠東商銀誤將存款匯出後至其填補時止之利息
    損失，原告請求被告遠東商銀負擔損害賠償責任，尚非有理
    。
  (五)原告因被告等行為所受損害及得請求金額為何？
  1.被告遠東商銀部分：
    查被告己○○於96年1月4日以不符之印鑑匯出原告在被告遠
    東商銀之匯款各1,990,000元及10,000元（如附表一編號4、
    5所示），惟被告遠東商銀已於98年3月2日匯入原告帳戶2,1
    63,821元，此為兩造所不爭執。如以法定利率5﹪計算，原
    告自96年1月4日至98年3月2日200萬元存款損失之利息達216
    ,667元（0000000×5﹪×13/6＝216666.67，元以下四捨五
    入）。則原告除得依消費寄託關係請求被告遠東商銀返還存
    款200萬元外，並得請求附加216,667元之利息，且先充利息
    。故被告遠東商銀除已經給付2,163,821元，並應再給付原
    告存款本金52,846元，及自轉帳日起按週年利率5﹪計算之
    利息。
  2.被告甲○○部分：
    原告主張被告甲○○涉有如附表一所示盜領存款之侵權行為
    ，被告甲○○應與被告丁○○、己○○、遠東商銀負連帶賠
    償責任云云。經查，被告丁○○、己○○及遠東商銀並未涉
    有共同侵權行為，業如前述，則原告請求其等負擔侵權行為
    連帶賠償責任，尚非有理。而如附表一編號4、5部分，應由
    被告遠東商銀依據消費寄託關係給付原告2,216,667元，再
    由被告遠東商銀向被告甲○○求償，原告已不得再向被告甲○○重複求償，然此部分被告遠東商銀已經給付原告2,163,
    821元，餘52, 846元及遲延利息由被告遠東商銀再為給付即
    可。另如附表一編號7、8部分，原告已與上海商銀和解取回
    存款，亦不得再向被告甲○○重複求償。又如附表一編號9
    部分，係匯入原告上海商銀之帳戶內，原告實際上並未受有
    損失。故原告可請求被告甲○○賠償之部分，應為如附表一
    編號1、2、3、6、10，合計203,821元（2006＋30017＋3001
    7＋101781＋40000＝203821），且此部分原告係依據消費寄
    託契約向被告遠東商銀請求給付，與被告甲○○所涉侵權行
    為間並無不真正連帶債務關係，兩人無須負擔連帶賠償責任
    。
  3.原告是否得請求賠償如附表二所示因處理本件盜領事件所支
    出之費用？
    原告主張其因處理被告等盜領存款事件，支付如附表二所示
    之交通處理費用及時間成本達902,223元，應由被告連帶負
    擔云云。惟查，由原告列舉之費用明細觀之，其所支出之費
    用多為機票、高鐵、計程車等交通費及處理事務費用，此為
    原告工作性質需往返各地而生之費用，並非處理本件盜領存
    款事件之必要費用。另原告主張時間成本之損失，亦為一般
    人為處理訴訟事件所需花費之時間，此等費用與被告等之行
    為，並無相當因果關係，原告請求如附表二所示之費用902,
    223元，要非有據。
  4.原告是否得請求賠償附表三委請律師處理本件盜領事件所支
    出之律師費用？
    原告主張其因處理本件訴訟事件支出如附表三所示之律師費
    達1,197,083元，應由被告連帶負擔云云。惟查，我國訴訟
    程序第一、二審並非採取律師強制代理制度，原告為一具有
    高等智識程度之人，並無不能自力訴訟之情形，此僅為原告
    之訴訟策略，而刑事案件中原告所擔任之告訴人亦僅為證人
    ，並非當事人，告訴代理人亦僅為代理告訴，仍應由檢察官
    為有效之訴訟行為，原告請求之律師費用，與本件盜領原告
    存款事件之處理，並無相當因果關係，亦欠缺權利保護必要
    ，原告請求被告連帶賠償律師費用1,197,083元云云，並無
    理由。
  5.原告就損害之發生或擴大是否與有過失？
    本件原告雖委託被告甲○○處理系爭房屋買賣及價金分配事
    宜，並將印章、存摺及文件交付被告甲○○保管使用，但原
    告當時人在國外，無法親自處理相關事宜，故委託被告甲○○處理，此為人情之常，因被告遠東商銀並未核對原告印鑑
    是否相符，以致由原告帳戶內將款項匯出，原告並未構成表
    見代理，故原告對於損害之發生或擴大，並無過失，被告抗
    辯原告與有過失云云，亦屬無據。
六、綜上所述，原告依據侵權行為法律關係，請求被告甲○○賠
    償203,821元，及其中2,006元自盜領日即95年11月17日起，
    其中30, 017元自95年12月27日起，其中30,017元自95年12
    月28日起，其中101,781元自96年1月9日起，其中40,000元
    自96年3月30日起，均至清償日止，按週年利率百分之5計算
    之利息；暨依據消費借貸關係，請求被告遠東商銀給付52,8
    46元，及自轉帳日即96年1月4日起至清償日止，按週年利率
    百分之5計算之利息，為有理由，應予准許，逾此部分則為
    無理由，應予駁回。
七、兩造陳明願供擔保，分別聲請宣告假執行或免為假執行，經
    核如主文第1、2項所示部分，所命給付之金額未逾50萬元，
    應由本院依民事訴訟法第389條第1項第5款依職權宣告假執
    行，並依被告甲○○、遠東商銀之聲請，准被告甲○○、遠
    東商銀預供如主文第5項所示擔保金額免為假執行，至原告
    敗訴部分，其假執行之聲請即失所附麗，應併予駁回。
八、本件事證已臻明確，兩造其餘攻擊防禦方法及提出之證據，
    經本院詳加審酌後，認均不足以影響判決之結果，毋庸一一
    予以論述，附此敘明。
九、據上論結，本件原告之訴一部有理由，一部無理由，依民事
    訴訟法第79條、第392條第2項、第389條第1項第5款，判決
    如主文。
中    華    民    國    99    年    8     月    20    日
                  民事第二庭    法  官   郭顏毓
以上正本係照原本作成
如對本判決上訴，須於判決送達後20日內向本院提出上訴狀
中    華    民    國    99    年    8     月    23    日
                                書記官   林政彬
附表一：
┌──┬───┬────┬────┬─────┬───┬─────┬────┐
│編號│ 日期 │ 帳戶   │ 方式   │金額      │行為人│  用  途  │ 備  註 │
│    │年月日│        │        │新台幣    │      │          │        │
├──┼───┼────┼────┼─────┼───┼─────┼────┤
│ 1  │95.11.│遠東銀行│持提款卡│2,006元   │丁○○│支付丁○○│        │
│    │17    │        │至ATM提 │          │      │墊付管理費│        │
│    │      │        │現      │          │      │及處理賣屋│        │
│    │      │        │        │          │      │之報酬    │        │
├──┼───┼────┼────┼─────┼───┼─────┼────┤
│ 2  │95.12.│遠東銀行│持提款卡│30,017元  │丁○○│同上      │轉匯入張│
│    │27    │        │至ATM跨 │          │      │          │之華郵局│
│    │      │        │行轉帳  │          │      │          │帳戶    │
├──┼───┼────┼────┼─────┼───┼─────┼────┤
│ 3  │95.12.│遠東銀行│持提款卡│30,017元  │丁○○│同上      │同上    │
│    │28    │        │至ATM跨 │          │      │          │        │
│    │      │        │行轉帳  │          │      │          │        │
├──┼───┼────┼────┼─────┼───┼─────┼────┤
│ 4  │96.01.│遠東銀行│櫃檯填寫│1,990,000 │己○○│匯予甲○○│與原始印│
│    │04    │        │取款條、│元        │      │支付醫療費│鑑不符。│
│    │      │        │賣匯水單│          │      │用        │        │
│    │      │        │，盜用李│          │      │          │        │
│    │      │        │章全印章│          │      │          │        │
│    │      │        │提現後，│          │      │          │        │
│    │      │        │再外匯至│          │      │          │        │
│    │      │        │美國李上│          │      │          │        │
│    │      │        │九友人帳│          │      │          │        │
│    │      │        │戶內    │          │      │          │        │
├──┼───┼────┼────┼─────┼───┼─────┼────┤
│ 5  │96.01.│遠東銀行│櫃檯填寫│10,000元  │己○○│替甲○○祈│與原始印│
│    │04    │        │取款條，│          │      │福點燈    │鑑不符  │
│    │      │        │盜用李章│          │      │          │        │
│    │      │        │全印章後│          │      │          │        │
│    │      │        │提現    │          │      │          │        │
├──┼───┼────┼────┼─────┼───┼─────┼────┤
│ 6  │96.01.│遠東銀行│填寫取款│101,781元 │己○○│支付甲○○│轉匯至保│
│    │09    │        │條並盜用│          │      │保險費    │險經紀人│
│    │      │        │乙○○印│          │      │          │徐素英帳│
│    │      │        │章後提現│          │      │          │戶      │
│    │      │        │，現金再│          │      │          │        │
│    │      │        │匯款至徐│          │      │          │        │
│    │      │        │素英帳戶│          │      │          │        │
│    │      │        │內      │          │      │          │        │
├──┼───┼────┼────┼─────┼───┼─────┼────┤
│ 7  │96.01.│上海銀行│櫃檯填寫│988,830元 │丁○○│交予甲○○│無摺提款│
│    │23    │        │取款條，│          │      │作投資之用│        │
│    │      │        │盜用李章│          │      │          │        │
│    │      │        │全印章後│          │      │          │        │
│    │      │        │提現    │          │      │          │        │
├──┼───┼────┼────┼─────┼───┼─────┼────┤
│ 8  │96.01.│上海銀行│櫃檯填寫│988,830元 │丁○○│同上用途  │無摺提款│
│    │24    │        │取款條，│          │      │          │        │
│    │      │        │盜用李章│          │      │          │        │
│    │      │        │全印章後│          │      │          │        │
│    │      │        │提現    │          │      │          │        │
├──┼───┼────┼────┼─────┼───┼─────┼────┤
│ 9  │96.03.│遠東商銀│櫃檯填寫│7,520,331 │己○○│轉匯至李章│        │
│    │02    │        │取款條  │元        │      │全上海銀行│        │
│    │      │        │        │          │      │帳戶      │        │
│    │      │        │        │          │      │          │        │
│    │      │        │        │          │      │          │        │
├──┼───┼────┼────┼─────┼───┼─────┼────┤
│ 10 │96.03.│上海銀行│櫃檯填寫│40,000元  │丁○○│支付丁○○│        │
│    │30    │        │取款條，│          │      │墊付管理費│        │
│    │      │        │盜用李章│          │      │及處理賣屋│        │
│    │      │        │全印章後│          │      │之報酬    │        │
│    │      │        │提現    │          │      │          │        │
└──┴───┴────┴────┴─────┴───┴─────┴────┘
附表二：原告請求被告給付之金額計算表
（即原告提供之附表四（第二次修正））
┌─────┬─────┬──────┬───────┐
│          │甲○○    │己○○      │遠東商銀      │
│          │丁○○    │            │              │
├─────┼─────┼──────┼───────┤
│附表一    │273,076   │226,231     │215,342       │
├─────┼─────┼──────┼───────┤
│附表二之二│902,223   │902,223     │902,223       │
├─────┼─────┼──────┼───────┤
│附表三    │1,197,083 │1,197,083   │1,197,083     │
├─────┼─────┼──────┼───────┤
│-已付金額 │-450,000  │-450,000    │-450,000      │
├─────┼─────┼──────┼───────┤
│應付金額  │1,922,382 │1,875,537   │1,864,648     │
│          │          │(就第一項中 │(就第一項中之 │
│          │(連帶給付)│之1,875,537 │1,864,648元遠 │
│          │          │元己○○與李│東商銀與甲○○│
│          │          │上九、丁○○│、丁○○、董藹│
│          │          │連帶給付)   │莉為不真正連帶│
│          │          │            │債務)         │
└─────┴─────┴──────┴───────┘
附表三：原告委託律師處理被告盜領事件之訴訟費用表
（即原告提供之附表三（第二次修正））
┌───┬───────┬───────┐
│日期  │帳單號碼      │金額(新台幣)  │
├───┼───────┼───────┤
│970512│970412        │216,250       │
├───┼───────┼───────┤
│970806│970709        │75,833        │
├───┼───────┼───────┤
│971031│970812        │114,583       │
├───┼───────┼───────┤
│980113│971204        │237,917       │
├───┼───────┼───────┤
│980305│980106        │176,667       │
├───┼───────┼───────┤
│980909│980606        │167,500       │
├───┼───────┼───────┤
│990127│990110        │208,333       │
├───┼───────┼───────┤
│      │至99/1/27總計 │1,197,083     │
└───┴───────┴───────┘

司法院資訊處製作；財團法人民間司法改革基金會備份。
